臺灣板橋地方法院刑事判決　　　　　　　100年度易字第903號
公　訴　人　臺灣板橋地方法院檢察署檢察官
被　　　告　胡立秋
上列被告因違反性騷擾防治法案件，經檢察官提起公訴（99年度
偵字第31123 號），本院判決如下：
    主  文
胡立秋意圖性騷擾，乘人不及抗拒而為觸摸其臀部之行為，累犯
，處有期徒刑肆月，如易科罰金，以新臺幣壹仟元折算壹日。
    事  實
一、胡立秋前於：(一)民國92年間因犯詐欺、妨害性自主等罪，經
    臺灣桃園地方法院及本院分別以93年度桃簡字第73號、93年
    度訴字第155 號判處有期徒刑5 月、7 月確定，再經本院以
    93年度聲字第1502號裁定合併定其應執行刑為有期徒刑11月
    確定，於94年6 月7 日執行完畢，翌日出監。(二)95年間因犯
    妨害性自主、公共危險等罪，經本院以95年度訴字第123 號
    、95年度訴字第217 號分別判處有期徒刑8 月、刑前治療3
    年及有期徒刑10月確定，嗣上開2 罪有期徒刑部分經本院以
    96年度聲減字第2953號裁定減刑後合併定其應執行刑為有期
    徒刑8 月，於96年8 月6 日確定，該刑期並因折抵刑前治療
    期間（刑前治療期間為95年7 月17日至98年6 月5 日），折
    抵完畢而無庸再執行，經臺灣板橋地方法院檢察署檢察官於
    98年6 月15日簽呈報結。詎仍不知悔改，於99年6 月1 日18
    時50分許，在位於臺北市中正區○○○路3 號之臺北火車站
    內，見代號3662H9902V之成年女子（真實姓名年籍詳卷，下
    稱A 女）獨行，竟意圖性騷擾，於A 女搭乘上開火車站內第
    三月台第5 車旁電扶梯欲下樓至第三月台候車時，突自A 女
    後方往A 女身體右側貼靠，乘A 女毫無防備不及抗拒之際，
    以手觸摸A 女右側臀部1 次，A 女因而閃身躲避，胡立秋見
    狀仍不罷手，復承前性騷擾之犯意，繼續尾隨A 女下電扶梯
    並往第三月台第1 車方向行走，同時以言語對A 女表達愛慕
    之意，並乘A 女不及抗拒之際，再度以手觸摸A 女右側臀部
    1 次。嗣經A 女於翌日（2 日）報警處理，經警調閱現場監
    視錄影畫面，始循線查悉上情。
二、案經A 女訴由內政部警政署鐵路警察局第一警務段報告臺灣
    臺北地方法院檢察署呈請臺灣高等法院檢察署核轉臺灣板橋
    地方法院檢察署檢察官偵查起訴。
    理  由
一、按被告胡立秋所犯係最重本刑為3 年以下有期徒刑、拘役或
    專科罰金之罪，屬刑事訴訟法第376 條第1 款所列之罪之案
    件，依同法第284 條之1 規定，第一審得由法官獨任進行審
    判程序，合先敘明。
二、訊據被告矢口否認有何性騷擾之犯行，辯稱：案發當天伊在
    臺北車站走過去、走回來，伊和A 女之間發生什麼事情伊忘
    記了，伊記得沒有摸A 女臀部云云。經查：
  (一)程序方面：
  1.證人A 女曾於檢察官偵查中到庭具結作證，其向檢察官所為
    之言詞陳述，並無證據證明有何顯不可信之情況，且與本案
    待證事實相關，依刑事訴訟法第159 條之1 第2 項規定，得
    為證據。
  2.證人A 女於警詢時所述，屬被告以外之人於審判外之言詞陳
    述，而公訴人及被告就上開言詞陳述，均於審判程序同意作
    為證據（見本院100 年8 月18日審判筆錄），本院審酌該言
    詞陳述作成之情形正常，並無何違背法定程序或不當之情形
    ，且與待證事實有關聯性，認適當作為證據，故上開言詞陳
    述依刑事訴訟法第159 條之5 第1 項規定，具有證據能力。
  (二)實體方面：
    被告曾於上開時、地接近、尾隨A 女，以言語對A 女表達愛
    慕之意，並乘A 女不及抗拒之際，以手觸摸A 女右側臀部共
    2 次之事實，業經證人即告訴人A 女於警、偵訊時迭次證述
    明確（見臺灣臺北地方法院檢察署99年度偵字第14734 號偵
    查卷〈下稱偵一卷〉第3-5 頁、第26-27 頁、臺灣板橋地方
    法院檢察署99年度偵字第31123 號偵查卷〈下稱偵四卷〉第
    28-29 頁），被告亦曾於99年6 月9 日警詢時自承：伊承認
    有於99年6 月1 日18時50分許在臺北火車站三月台5 車手扶
    梯處摸被害人屁股，是先用左手沿被害人的右上臂摸下來，
    摸至她的右邊臀部等語（見偵一卷第7 頁），復於99年10月
    25日偵訊時供稱：伊有摸告訴人的臀部2 、3 次等語（見臺
    灣臺北地方法院檢察署99年度偵緝字第2079號偵查卷第18頁
    ），又於100 年1 月12日偵訊時供稱：99年6 月1 日下午6
    時50分許，在臺北火車站三月台5 車手扶梯處，伊有摸一名
    女子屁股，是趁該女子不注意就摸她屁股等語（見偵四卷第
    24-25 頁），此外，並有臺北火車站第三月台第5 車旁電扶
    梯處之監視錄影光碟1 片及該錄影畫面翻拍照片2 張（見偵
    一卷第12頁）附卷可稽，堪認被告確曾於如事實欄所示之時
    、地，意圖性騷擾，乘A 女不及抗拒之際，以手觸摸A 女右
    側臀部共2 次。至被告於100 年1 月12日偵訊時辯稱：伊只
    有摸該女子屁股1 次云云，及於本院審理時改稱：伊記得沒
    有摸A 女臀部云云，均顯係事後卸責之詞，不足採信。綜上
    所述，本件事證明確，被告上開犯行已堪認定。
三、核被告所為，係犯性騷擾防治法第25條第1 項之意圖性騷擾
    ，乘人不及抗拒而為觸摸其臀部之行為罪。被告2 次以手觸
    摸A 女臀部之行為，係在密切接近之時間、地點實施，顯係
    基於單一犯意接續所為，侵害單一法益，應包括於一行為予
    以評價，為接續犯，應論以一罪。被告曾有如事實欄所示之
    論罪科刑前科，此有臺灣高等法院被告前案紀錄表1 份在卷
    可憑，其於有期徒刑執行完畢後5 年內，故意再犯本件有期
    徒刑以上之罪，為累犯，應依刑法第47條第1 項規定加重其
    刑。爰審酌被告除上開前科外，復曾於98年間因竊盜、性騷
    擾防治法等案件，經臺灣臺北地方法院以98年度簡字第4580
    號分別判處拘役30日、50日，合併定其應執行刑為拘役70日
    ，該案於98年12月28日確定，並於100 年2 月10日執行完畢
    ，有上開前案紀錄表在卷可考，被告曾因性騷擾案件經法院
    論罪科刑，竟仍不知警惕，再度為本件性騷擾之行為，欠缺
    尊重女性身體自主權之觀念，並對A 女心理造成傷害，所為
    實有不當，及其犯罪目的、手段、所生危害、犯後態度等一
    切情狀，量處如主文所示之刑，並諭知易科罰金之折算標準
    ，以資懲儆。
據上論斷，應依刑事訴訟法第284 條之1 、第299 條第1 項前段
，性騷擾防治法第25條第1 項，刑法第11條前段、第47條第1 項
、第41條第1 項前段，判決如主文。
本案經檢察官陳怡親到庭執行職務。
中    華    民    國   100    年    9     月    1     日
                  刑事第十八庭  法  官  楊筑婷
如不服本判決應於收受本判決後10日內向本院提出上訴書狀，並
應敘述具體理由，如未敘述上訴理由者，應於上訴期間屆滿後20
日內補提理由書狀於本院（均須按他造當事人之人數附繕本）「
切勿逕送上級法院」。
                                書記官  傅淑芳
中    華    民    國   100    年    9     月    1     日
附錄本案判決論罪科刑法條：
性騷擾防治法第25條
意圖性騷擾，乘人不及抗拒而為親吻、擁抱或觸摸其臀部、胸部
或其他身體隱私處之行為者，處2 年以下有期徒刑、拘役或科或
併科新臺幣10萬元以下罰金。
前項之罪，須告訴乃論。